---
title: "Urban landscape tendencies - PPP"
output: html_notebook
---

```{r, include=FALSE, echo=FALSE}
library(tidyverse)
# GeoPckgs
library(terra)
library(sf)
library(leaflet)
library(tmap)
library(OpenStreetMap)
```

### REAL ESTATE MARKET BEHAVIOR MODELING

## 1. OFFER TYPE
## Use case: `Low Density Building types`

**STEP 1: Load the data**
```{r}
source("R/properaty_data.R")
df <- read_local_properaty(path="https://storage.googleapis.com/python_mdg/carto_cursos/ar_properties.csv.gz")
#pt_data <- select_residential_btypes(input_data=df, currency="USD", btypes=c("PH","Casa"), operation=c("Venta"))
```

**STEP 2: Define the analysis zone**

```{r, include=FALSE, echo=FALSE}
# Polygons
barrios <- st_read("https://cdn.buenosaires.gob.ar/datosabiertos/datasets/ministerio-de-educacion/barrios/barrios.geojson")
barrios_sur <- barrios %>% 
               filter(COMUNA %in% c(4,8))
```

```{r, echo=FALSE}
plot(barrios_sur$geometry)
```


**SUPUESTO 2**: MODIFICACION DE LA TENDENCIA ESPACIAL DE PRECIOS.

Para el armado de un escenario de base, se podría evaluar la tendencia actual de precios en el territorio e ir evaluando cómo esto cambia a medida que se agregan nuevas realizaciones de procesos marcados (que en otras palabras son nuevos desarrollos llevados a cabo).

A medida que se agregan nuevos puntos uno puede interpretar que son nuevos agentes construyendo (lo que en iteraciones posteriores iría modificando la tendencia del precio sobre el territorio)

```{r, include=FALSE}
# CARGAR LOTES
lot_data <- df %>% 
            filter(l1=="Argentina",
                   l2=="Capital Federal",
                   currency=="USD",
                   property_type %in% c("Lote"),
                   operation_type %in% c("Venta"),
                   between(price, 1000, 2e6)) %>% 
            dplyr::select(id,l3,surface_total,price,lat,lon) %>% 
            mutate(pm2=as.integer(price/surface_total)) %>% 
            rename(precio=price,barrio=l3,sup=surface_total) %>% na.omit()

```

Localizacion de la oferta de suelo Q1-2021.

```{r, echo=FALSE}
lot_pts <- lot_data %>% st_as_sf(coords=c("lon","lat"), crs=4326)
sur_lotes <- st_join(lot_pts, barrios_sur)
lotes_sur <- na.omit(sur_lotes)
hist(lotes_sur$pm2)
map <- tmap_mode('view') + tm_shape(lotes_sur) + tm_dots(col='pm2',
                                                         size=0.05,
                                                  breaks=c(0,1000,2000,4000,8000),
                                                  labels = c("< USD1000", "1000-2000USD", "2000-4000USD", "4000-8000USD"),
                                                  palette="-RdYlBu", contrast=1, 
                                                  id=c("BARRIO"),
                                                  title = "USD/m2 (Q1-2021): Lotes ",
                                                  )
map
```

EVALUACION DEL PRECIO POR M2 EN FUNCION DE LA DISTANCIA RECIPROCA. ESTE ESCENARIO EVALUA EL IMPACTO DE LA UBICACION Y LA SUPERFICIE EN LOS PRECIOS DE SUELO.

```{r, include=FALSE, echo=FALSE}
require(gstat)

lotes_sur <- as(lotes_sur, "Spatial")
lotes_sur <- remove.duplicates(lotes_sur, zero = 0.0) # remueve puntos superpuestos
# creo un raster
raster::crs(lotes_sur)
proj4string(lotes_sur)
coordinates(lotes_sur)
bbox(lotes_sur)
plot(lotes_sur)

# VARIOGRAMA DE LOS RESIDUOS DE UN MODELO (efecto lineal en el espacio mas la covariable superficie)
# Calculo el variograma muestral
# lo veo como cloud
plot(variogram(precio~sup+coords.x1+coords.x2, data=lotes_sur, cloud=TRUE))

# ahora si creo variogramas con distintas alternativas
#lotes_vgm <- variogram(precio~poly(coords.x1)+poly(coords.x2)+sup, data=lotes_sur, width=0.05, cutoff=3)
#lotes_vgm <- variogram(precio~sup, lotes_sur, width=0.05, cutoff=3)
lotes_vgm <- variogram(precio~sup+coords.x1+coords.x2, lotes_sur)
plot(lotes_vgm)

# lista de modelos posibles de variograma
#vgm()
#show.vgms()

# modelo de variograma mas agresivo
#lotes_vgm_fit <- fit.variogram(lotes_vgm, model=vgm(1, "Exp", 1), fit.method=1) # ajuste
lotes_vgm_fit <- fit.variogram(lotes_vgm, model=vgm(psill=1.5e11, "Exp", nugget=5e10, range=0.8), fit.method = 1)
#grafico del ajuste
#plot(lotes_vgm, lotes_vgm_fit)
```

```{r}
plot(lotes_vgm, lotes_vgm_fit)
```

SE APLICA KRIGING Y SE EVALUA EL LAG ESPACIAL DEL ERROR PARA LA PREDICCION

```{r, echo=FALSE}
library(rgl)
require(scales)

# A. ARMADO DE UNA GRILLA REGULAR AJUSTADA AL BOUNDING BOX
exten <- bbox(lotes_sur) 
cant <- 100 # cantidad de puntos de la grilla por lado
grilla <- expand.grid(coords.x1=seq(exten[1,1], exten[1,2], length.out=cant),
                      coords.x2=seq(exten[2,1], exten[2,2], length.out=cant))

lote_medio <- 800 #superficie a predecir 
grilla <- cbind(grilla,sup=(rep(lote_medio, cant*cant))) # agrego la superficie a ser predicha
#head(grilla)
coordinates(grilla) <- ~ coords.x1 + coords.x2 # conversion a spatial object
proj4string(grilla) <- proj4string(lotes_sur) # fuerzo la misma proyeccion que los datos
#grilla

# veo la grilla
#plot(lotes_sur[,"pm2"], cex=0.1)
#points(grilla, cex=3)

# B. APLICO KRIGING EN LA GRILLA
kri_lotes <- krige(pm2 ~ sup + coords.x1 + coords.x2, locations=lotes_sur, newdata=grilla, model=lotes_vgm_fit)
summary(kri_lotes)
#plot(kri_lotes)

# mapa de predicciones en la grilla con ggplot()
require(tidyverse)

# limite geografico de las dos comunas
barrios_sur__ <- st_transform(barrios_sur, 4326)
bsur <- barrios_sur__ %>%  st_make_valid() %>% st_union  
bsur_coord <- st_coordinates(bsur)[,1:2] # coordenadas de los dos barrios
dimnames(bsur_coord)[[2]] <- c("coords.x1","coords.x2") # renombra las series
bsur_coord_df <- as.data.frame(bsur_coord)
#plot(bsur_coord)

# mapas de prediccion
kri_lotes %>% as.data.frame %>%
  ggplot(aes(x=coords.x1, y=coords.x2)) + geom_tile(aes(fill=var1.pred)) + coord_equal() +
  scale_fill_gradient(low = "yellow", high="red") +
  scale_x_continuous(labels=comma) + scale_y_continuous(labels=comma) +
  theme_bw() + geom_polygon(data=bsur_coord_df,aes(x=coords.x1, y=coords.x2), colour="black",fill=NA)

# conversion a pixel dataframe
kri_lotes_grid <- kri_lotes
gridded(kri_lotes_grid) <- TRUE

# mapa de prediccion con interpolacion con SP
#plot(kri_lotes_grid["var1.pred"])
#lines(bsur_coord)
#points(lotes_sur, cex=0.2)

# mapa de varianzas
#plot(kri_lotes["var1.var"])
#lines(bsur_coord)
#points(lotes_sur, cex=0.2)

# GRAFICO 3D [RESTIMAR FUNCION DE INTENSIDAD]
#xx1 <- seq(exten[1,1], exten[1,2], length.out=cant)
#xx2 <- seq(exten[1,1], exten[1,2], length.out=cant)
#yy <- matrix(kri_lotes_grid$var1.pred, nrow=cant)
#fcol <- topo.colors(10)[cut(yy[-1,-1],10, include.lowest=TRUE)]
#persp3d(xx1,xx2,yy,theta=-60, phi=40, col=fcol)
#rglwidget()

# Estimadores de tendencia y mapa
kri_datos3 <- gstat(NULL, "pm2", pm2~sup+coords.x1+coords.x2, lotes_sur, model=lotes_vgm_fit)
prediccion <- predict(kri_datos3,grilla,BLUE=T)
summary(prediccion)
gridded(prediccion) <- TRUE
plot(prediccion["pm2.pred"])
lines(bsur_coord)
contour(prediccion, add=TRUE, drawlabels=FALSE, col="cyan")


# Visualizo la superficie de prediccion en el mapa [REPROYECTAR]
tmap_mode('view') + 
  tm_shape(kri_lotes_grid) + tm_raster(col="var1.pred", alpha=0.6, style="cont", palette = c("purple","white","orange"))
  
```

La tendencia de precios con los lotes actualmente ofertados muestra un alza desde el suroeste al noreste. Esto es lo que se podria ir modificando a medida que aregamos nuevos procesos marcados o puntos como referencia

```{r}
Y.sca <- scale(lotes_sur$precio)-min(scale(lotes_sur$precio))+0.1
plot(kri_lotes_grid["var1.pred"])
lines(bsur_coord)
points(lotes_sur, cex=Y.sca/2)
```

```{r}
prueba <- kri_lotes %>% as.data.frame
hist(prueba$var1.pred)
```
```{r}
kri_lotes_grid["var1.pred"]
```

